【裁判字號】    95,訴,165
【裁判日期】    950606
【裁判案由】    違反毒品危害防制條例
【裁判全文】
臺灣屏東地方法院刑事判決               95年度訴字第165號
公  訴  人  臺灣屏東地方法院檢察署檢察官
被      告  甲○○
                    現在臺灣屏東監獄執行中
上列被告因違反毒品危害防制條例案件，經檢察官提起公訴（94
年度毒偵字第2977號），被告就被訴事實為有罪之陳述，本院裁
定行簡式審判程序，判決如下：
    主  文
甲○○連續施用第一級毒品，累犯，處有期徒刑壹年，扣案之香
菸及吸管各壹支均沒收銷燬。又連續施用第二級毒品，累犯，處
有期徒刑捌月，扣案之吸食器壹組及玻璃球肆支均沒收銷燬。應
執行有期徒刑壹年肆月，扣案之香菸壹支、吸管壹支、吸食器壹
組及玻璃球肆支均沒收銷燬。
    事  實
一、甲○○前曾於民國90年間因過失致死案件，經本院以90年度
    交訴字第113 號判決判處有期徒刑6 月確定，甫於91年10月
    4 日易科罰金執行完畢（起訴書誤載為91年12月9 日）。另
    其於88年間因施用第二級毒品安非他命案件，經本院以88年
    度毒聲字第2581號裁定送觀察、勒戒後，認有繼續施用毒品
    之傾向，再經本院以89年度毒聲字第1386號裁定入戒治處所
    施以強制戒治，後經本院以89年度毒聲字第2635號裁定停止
    戒治，所餘戒治期間付保護管束，再經本院以90年度毒聲字
    第1067號裁定撤銷停止戒治，而於91年6 月9 日強制戒治執
    行完畢釋放，由臺灣屏東地方法院檢察署檢察官於91年7 月
    5 日，以91年度戒毒偵字第155 號不起訴處分確定；復於93
    年間因施用第一級毒品海洛因案件，經臺灣高等法院高雄分
    院於94年7 月29日，以94年度上訴字第705 號判決判處有期
    徒刑1 年2 月，而於94年8 月22日確定；再於94年間因施用
    第二級毒品甲基安非他命案件，經臺灣高雄地方法院於94年
    7 月22日，以94年度簡字第3858號判決判處有期徒刑5 月，
    而於94年8 月26日確定（上開2 案現正執行中）。詎其猶不
    知悛悔，於強制戒治執行完畢釋放後5 年內，復基於施用第
    一級毒品海洛因之概括犯意，自94年9 月初某日起至同年10
    月30日8 時許止，在屏東縣高樹鄉○○村○○路5 號，以將
    第一級毒品海洛因摻在香菸內吸食之方式，約1 星期施用第
    一級毒品海洛因2 次之頻率，連續施用第一級毒品海洛因多
    次，於94年10月30日9 時30分許，為警持搜索票在上址查獲
    ，並扣得摻有第一級毒品海洛因之香菸1 支及殘留第一級毒
    品海洛因之吸管1 支，且經檢察官於同日當庭諭知對徐招暉
    採尿送驗而查知上情。徐招暉並另基於施用第二級毒品甲基
    安非他命之概括犯意，自94年9 月初某日起至同年10月30日
    8 時許止，在上開地點，以將第二級毒品甲基安非他命置於
    玻璃球或吸食器內加熱燒烤再吸食所產生煙霧之方式，約1
    星期施用第二級毒品甲基安非他命2 次之頻率，連續施用第
    二級毒品甲基安非他命多次，嗣於94年10月30日9 時30分許
    ，為警持搜索票在上址查獲，並扣得殘留第二級毒品甲基安
    非他命之玻璃球4 支、吸食器1 組及第四級毒品甲基麻黃鹼
    1 包，且經檢察官於同日當庭諭知對甲○○採尿送驗而查知
    上情。
二、案經臺灣屏東地方法院檢察署檢察官主動簽分偵查起訴。
    理  由
一、本件被告甲○○所犯係死刑、無期徒刑、最輕本刑為3 年以
    上有期徒刑以外之罪，其於準備程序中就被訴事實為有罪之
    陳述，經法官告知簡式審判程序之旨，並聽取檢察官、被告
    之意見後，本院認為適宜由受命法官獨任進行簡式審判程序
    ，合先敘明。
二、上揭事實，業據被告甲○○於偵查中及本院審理時坦承不諱
    ，並有摻有第一級毒品海洛因之香菸1 支、殘留第一級毒品
    海洛因之吸管1 支、殘留第二級毒品甲基安非他命之吸食器
    1 組及玻璃球4 支扣案可稽，且被告在臺灣屏東地方法院檢
    察署經採集之尿液檢體，經送請臺灣檢驗科技股份有限公司
    以酵素免疫分析法及氣相層析質譜儀法檢驗，結果呈甲基安
    非他命及嗎啡陽性反應，有該公司之濫用藥物尿液檢驗報告
    1 紙（見偵卷第11頁）在卷足憑，再扣案之香菸及吸管各1
    支，均經本院送請高雄醫學大學附設中和紀念醫院以薄層色
    層分析法及氣體色層- 質譜分析法檢驗，均呈第一級毒品海
    洛因陽性反應，有該院0000-000號、0000-000號檢驗報告2
    紙（見本院卷第35頁、第38頁）附卷可稽；另扣案之吸食器
    1 組及玻璃球4 支，均經本院送請高雄醫學大學附設中和紀
    念醫院以薄層色層分析法及氣體色層- 質譜分析法檢驗，亦
    均呈第二級毒品甲基安非他命陽性反應，有該院0000-000號
    、0000-000號、0000-000號、0000-000號、0000-000號檢驗
    報告5 紙（見本院卷第36頁、第37頁、第39頁至第41頁）附
    卷可稽，堪信被告上開自白確與事實相符。又被告先前如事
    實欄所載，其於88年間因施用第二級毒品安非他命案件，經
    本院以88年度毒聲字第2581號裁定送觀察、勒戒後，認有繼
    續施用毒品之傾向，再經本院以89年度毒聲字第1386號裁定
    入戒治處所施以強制戒治，後經本院以89年度毒聲字第2635
    號裁定停止戒治，所餘戒治期間付保護管束，嗣再經本院以
    90年度毒聲字第1067號裁定撤銷停止戒治，而於91年6 月9
    日強制戒治執行完畢釋放，由臺灣屏東地方法院檢察署檢察
    官於91年7 月5 日，以91年度戒毒偵字第155 號不起訴處分
    確定；復於93年間因施用第一級毒品海洛因案件，經臺灣高
    等法院高雄分院於94年7 月29日，以94年度上訴字第705 號
    判決判處有期徒刑1 年2 月，而於94年8 月22日確定；再於
    94年間因施用第二級毒品甲基安非他命案件，經臺灣高雄地
    方法院於94年7 月22日，以94年度簡字第3858號判決判處有
    期徒刑5 月，而於94年8 月26日確定等情，有臺灣屏東地方
    法院檢察署檢察官91年度戒毒偵字第155 號不起訴處分書（
    見偵卷第51頁）、93年度毒偵字第1556號起訴書（見偵卷第
    53頁）、臺灣高雄地方法院檢察署檢察官94年度毒偵字第42
    57號聲請簡易判決處刑書（見偵卷第55頁）、臺灣高雄地方
    法院94年度簡字第3858號判決書（見偵卷第58頁）、臺灣高
    等法院高雄分院94年度上訴字第705 號判決書（見偵卷第62
    頁）、全國施用毒品案件紀錄表及臺灣高等法院被告前案紀
    錄表各1 份在卷足憑，本件事證已臻明確，被告於強制戒治
    執行完畢釋放後5 年內，再犯本件連續施用第一級毒品海洛
    因及第二級毒品甲基安非他命之犯行洵堪認定。
三、查海洛因為毒品危害防制條例第2 條第2 項第1 款明定之第
    一級毒品；甲基安非他命為同條例第2 條第2 項第2 款明定
    之第二級毒品，均不得持有及施用，核被告甲○○所為，係
    犯毒品危害防制條例第10條第1 項之施用第一級毒品罪及同
    條第2 項之施用第二級毒品罪。其施用前持有第一級毒品海
    洛因及第二級毒品甲基安非他命之低度行為，應分別為其施
    用第一級毒品海洛因及第二級毒品甲基安非他命之高度行為
    所吸收，不另論罪；其先後多次施用第一級毒品海洛因及第
    二級毒品甲基安非他命犯行，時間緊接、犯罪構成要件相同
    ，顯然基於概括犯意反覆為之，為連續犯，應依刑法第56條
    之規定論以一罪，並依法加重其刑；其所犯施用第一級毒品
    罪及施用第二級毒品罪2 罪間，犯意個別、行為互殊，應予
    分論併罰。再被告曾於90年間因過失致死案件，經本院以90
    年度交訴字第113 號判決判處有期徒刑6 月確定，甫於91年
    10月4 日易科罰金執行完畢等情，有臺灣高等法院被告前案
    紀錄表1 份在卷可稽，其於受有期徒刑之執行完畢，5 年以
    內再犯本件有期徒刑以上之罪，為累犯，所犯2 罪均應依刑
    法第47條之規定遞加重其刑。爰審酌被告前經強制戒治後，
    仍未戒斷其施用毒品之惡習，並參酌其素行狀況、犯罪之動
    機、目的、手段、所生戕害其身心情形及犯罪後坦承犯行，
    態度尚非惡劣等一切情狀，分別就其施用第一級毒品海洛因
    及第二級毒品甲基安非他命犯行，量處如主文所示之刑，並
    定其應執行刑，以資懲儆。
四、扣案之香菸及吸管各1 支，均有第一級毒品海洛因殘留；扣
    案之吸食器1 組及玻璃球4 支，均有第二級毒品甲基安非他
    命殘留，均如上述，而該香菸及吸管各1 支因與第一級毒品
    海洛因無從析離；該吸食器1 組及玻璃球4 支因與第二級毒
    品甲基安非他命無從析離，均應依毒品危害防制條例第18條
    第1 項前段之規定，沒收銷燬之。至臺灣屏東地方法院檢察
    署扣押物品清單（見本院卷第30頁）雖載有本件扣案物為第
    二級毒品安非他命云云，惟該晶體1 包經本院依職權送請高
    雄醫學大學附設中和紀念醫院以薄層色層分析法及氣體色層
    - 質譜分析法檢驗，結果呈第四級毒品甲基麻黃鹼陽性反應
    ，有該院0000-000號檢驗報告1 紙附卷可稽（見本院卷第34
    頁），非呈安非他命陽性反應，以高雄醫學大學附設中和紀
    念醫院係專業之鑑定機構，其鑑驗儀器較為精密，且其鑑驗
    方法亦較為周詳，本院因認應以該院之鑑定結果為認定之依
    據，是本件扣案之晶體1 包應係第四級毒品甲基麻黃鹼，則
    臺灣屏東地方法院檢察署扣押物品清單顯係誤載，又扣案之
    第四級毒品甲基麻黃鹼，依毒品危害防制條例第18條第1 項
    中段及同條例施行細則第11條之1 之規定，僅能由查獲機關
    以行政處分之「沒入銷燬」程序處理，不得由法院諭知「沒
    收銷燬」之刑事處分，故扣案之甲基麻黃鹼，既屬第四級毒
    品，自無從由法院依該條項規定諭知沒入銷燬，且本件被告
    甲○○亦非犯毒品危害防制條例第19條第1 項所列之罪，亦
    無從依該條之規定宣告沒收，併此敘明。
據上論斷，應依刑事訴訟法第299 條第1 項前段、第273 條之1
第1 項，毒品危害防制條例第10條第1 項、第2 項、18條第1 項
前段，刑法第11條、第56條、第47條前段、第51條第5 款，判決
如主文。
本案經檢察官葉容芳到庭執行職務。
中    華    民    國    95    年    6     月    6     日
                  刑事第五庭    法  官  林家聖
以上正本證明與原本無異。
如不服本判決應於收受本判決送達後10日內向本院提出上訴書狀
，其未敘述上訴理由者，並得於提起上訴後10日內向本院補提理
由書狀（均須按他造當事人之人數附繕本）「切勿逕送上級法院
」
中    華    民    國    95    年    6     月    6    日
                                書記官  莊正彬
附錄本判決論罪科刑法條全文：
毒品危害防制條例第10條
施用第一級毒品者，處六月以上五年以下有期徒刑。
施用第二級毒品者，處三年以下有期徒刑。


司法院資訊處製作；財團法人民間司法改革基金會備份。
